---
title: "Análisis de precipitaciones en las provincias del territorio peninsular español."
author: "Josep Blasco Domínguez"
date: "2023-04-08"
output: 
  html_document: 
    toc: yes
---

# Planteamiento inicial.
En esta ocasión trabajaré en un análisis de las precipitaciones en las provincias del territorio peninsular español para los años 2019, 2020 y 2021. 

# Datos.
## Fuente
Los datos que emplearé pertenecen a la Agencia Estatal de Meteorología (AEMET), organismo público español encargado de la gestión y prestación de servicios meteorológicos y climáticos. AEMET se dedica a la observación, predicción, elaboración y difusión de información meteorológica y climática en España.

Al tratarse de *Open Data* se encuentran disponibles en: https://www.aemet.es/es/datos_abiertos/estadisticas/balance_hidrico

## Estructuración y preparaación de los datos

Emplearemos los datasets referentes a las **precipitaciones** por **provincias**, dejando, por el momento, el resto de datasets y variables.

Por ello, adjunto los dataset iniciales 

- PREC_1981_2010_Provincias
- PREC_2019_Provincias
- PREC_2020_Provincias
- PREC_2021_Provincias


```{r label = importar_data, message=FALSE}
#Importamos data
library(readr)

PREC_1981_2010_Provincias <- read_delim("/kaggle/input/hidro-data/PREC_1981_2010_Provincias.csv", 
    delim = ";", escape_double = FALSE, trim_ws = TRUE)
PREC_2019_Provincias <- read_delim("/kaggle/input/hidro-data/PREC_2019_Provincias.csv", 
    delim = ";", escape_double = FALSE, trim_ws = TRUE)
PREC_2020_Provincias <- read_delim("/kaggle/input/hidro-data/PREC_2020_Provincias.csv", 
    delim = ";", escape_double = FALSE, trim_ws = TRUE)
PREC_2021_Provincias <- read_delim("/kaggle/input/hidro-data/PREC_2021_Provincias.csv", 
    delim = ";", escape_double = FALSE, trim_ws = TRUE)

```








# Referencias.


```{r}

```

